【裁判字號】    90,易,366
【裁判日期】    900629
【裁判案由】    違反毒品危害防制條例
【裁判全文】
台灣新竹地方法院刑事判決                九十年度易字第三六六號
    公  訴  人  臺灣新竹地方法院檢察署檢察官
    被      告  甲○○
右列被告因違反毒品危害防制條例案件，經檢察官提起公訴（八十九年度毒偵字第二
七五九號、八十九年度毒偵字第一四八二號、八十九年度毒偵字第一四七○號），本
院判決如左：
    主  文
甲○○連續施用第二級毒品，累犯，處有期徒刑拾月，扣案之安非他命陸點肆肆公克
、壹公克沒收銷燬之、吸食器貳組、吸管壹支沒收；又持有第一級毒品，累犯，處拘
役參拾日，如易科罰金，以參佰元折算壹日，扣案之海洛因淨重零點柒參公克沒收銷
燬之。
    事  實
一、甲○○前於民國八十四年間因違反麻醉藥品管理條例案件，經本院判處有期徒刑
    四月確定，八十四年十月十三日執行完畢。又於八十四年間因賭博案件，經本院
    判處有期徒刑五月確定，八十五年四月八日易科罰金執行完畢，再於八十五年間
    因違反麻醉藥品管理條例案件，經本院判處有期徒刑七月確定，於八十七年二月
    三日執行完畢。
（一）甲○○猶不知悔改竟於八十七年間再因違反毒品危害防制條例案件，經檢察官
      依本院八十七年度毒聲字第三四九號裁定，執行觀察、勒戒後，無繼續施用毒
      品傾向，於八十七年十二月十七日以八十七年度偵緝字第二七六號案件為不起
      訴處分確定。復於八十八年因施用毒品案件，經台灣桃園地方法院檢察官依本
      院八十八年度毒聲字第七一七號裁定，執行觀察勒戒，有繼續施用傾向，其施
      用毒品犯行經起訴後，由台灣桃園地方法院判處有期徒刑拾月，並依台灣桃園
      地方法院八十八年度毒聲字第三六二○號裁定令入戒治所強制戒治，於八十八
      年十二月十二日停止戒治出所。
（二）惟甲○○於停止戒治期間，尚不知悛悔，竟基於概括犯意，自八十九年四月起
      至同年五月間止，在其位於新竹縣峨眉鄉七星村一鄰河背五四號之一住處，連
      續多次施用第二級毒品安非他命。
（三）甲○○另行起意，於八十九年五月二十八日自年籍姓名不詳綽號「阿旺」者處
      ，收受第一級毒品海洛因淨重零點七三公克而持有之。
  嗣分別於八十九年五月十一日上午三時許，在新竹市○○路九八○號滿峰莊汽車賓
  館為警查獲，並扣得甲○○所有供施用毒品所用之安非他命一公克、吸食器乙組；
  又於八十九年五月二十六日，在新竹市○○路三十六號，為警查獲並扣得被告所有
  供施用毒品所用之安非他命六點四四公克，吸食器乙組、吸管乙支；再於八十九年
  五月二十八日晚間九時四十分許，在國道三號高速公路南向九十公里處為警臨檢攔
  查，並自甲○○之口袋中扣得海洛因零點七三公克（毛重一點壹公克），因而循線
  查獲上情。
二、案經新竹市警察局第一分局、第三分局暨國道公路警察局報請臺灣新竹地方法院
    檢察官偵查起訴。
    理  由
一、訊據被告甲○○對於連續施用第二級毒品安非他命部分均坦承不諱，對於持有第
    一級毒品海洛因部分固坦承為警臨檢時自其口袋內查獲扣案之海洛因，惟矢口否
    認知情扣案物為海洛因，辯稱，係綽號「阿旺」交給伊，要塗於傷口的藥，並不
    知為毒品云云。經查，自被告甲○○口袋內查獲之白色粉末經送法務部調查局鑑
    定結果，確實為淨重零點七三公克之第一級毒品海洛因，有法務部調查局鑑定通
    知書乙紙在卷可稽。而海洛因代謝物為嗎啡，嗎啡雖常用於病人止痛，但亦需經
    過醫生診斷，並以注射方式，抑制神經中樞之疼痛知覺部分，並非擦於傷口即可
    止痛，「阿旺」者實無可能以海洛因充當止痛藥交付被告。是被告辯稱不知持有
    之白色粉末為海洛因云云，顯為卸責之詞，不足採信。此外，復有新竹市衛生局
    八十九年五月十六日出具之竹市為六字第六三八八號、八十九年五月三十一日出
    具之竹市衛六字第七○八三號尿液初步篩檢報告書各乙紙、台北縣政府衛生局八
    十九年六月二十日出具之北衛檢字第三八一七九號第尿液煙毒檢驗成績書乙紙、
    安非他命一公克、六點四四公克、海洛因零點七三公克、吸食器二組、吸管乙支
    在案可憑。被告甲○○於八十七年間再因違反毒品危害防制條例案件，經檢察官
    依本院八十七年度毒聲字第三四九號裁定，執行觀察、勒戒後，無繼續施用毒品
    傾向，於八十七年十二月十七日以八十七年度偵緝字第二七六號案件為不起訴處
    分確定。復於八十八年因施用毒品案件，經台灣桃園地方法院檢察官依本院八十
    八年度毒聲字第七一七號裁定，執行觀察勒戒，有繼續施用傾向，其施用毒品犯
    行經起訴後，由台灣桃園地方法院判處有期徒刑拾月，並依台灣桃園地方法院八
    十八年度毒聲字第三六二○號裁定令入戒治所強制戒治，於八十八年十二月十二
    日停止戒治出所之事實，有台灣新竹地方法院檢察署刑案查註記錄表、台灣高等
    法院被告全國前案記錄表、法務部在監在押記錄表、台灣桃園地方法院八十八年
    度偵字第三七七八、八四五八號起訴書、台灣桃園地方法院八十八年度易字第一
    五六○號判決、八十七年度偵緝字第二七六號不起訴處分書等資料在卷可稽。本
    件事證明確，被告犯行堪以認定。
二、按海洛因、安非他命為毒品危害防制條例第二條第二項第一款、第二款規定之第
    一級、第二級毒品，被告非法施用安非他命及持有海洛因，核其所為係犯毒品危
    害防制條例第十條第二項之非法施用第二級毒品罪、同法第十一條第一項之持有
    第一級毒品罪。被告因施用第二級毒品而持有第二級毒品之低度行為，應為施用
    毒品之高度行為所吸收，不另論罪。又被告所為多次施用第二級毒品行為，時間
    緊接，犯罪構成要件相同，顯係出於概括之犯意為之，應依連續犯之規定論以一
    罪，並依法加重其刑。所犯上開二罪，犯罪各別，罪名不同，應分論併罰。被告
    前於八十四年間因違反麻醉藥品管理條例案件，經本院判處有期徒刑四月確定，
    八十四年十月十三日執行完畢。又於八十四年間因賭博案件，經本院判處有期徒
    刑五月確定，八十五年四月八日易科罰金執行完畢，又於八十六年間因違反麻醉
    藥品管理條例案件，經本院判處有期徒刑七月確定，於八十七年二月三日執行完
    畢，有台灣高等法院被告全國前案記錄表及法務部在監在押資料表各乙紙在卷可
    稽，被告五年以內再犯本件有期徒刑以上之罪，為累犯，依刑法第四十七條規定
    加重其刑。爰審酌海洛因為違禁品，禁止持有，被告罔顧法律之禁止而持有之，
    另安非他命危害施用者之神經中樞，使施用者產生幻聽及幻想之症狀，對施用者
    之健康產生不良之影響，同時因幻聽及幻想結果亦可能使施用者對周遭之人施暴
    ，對公共秩序產生危害，且被告有多次麻醉藥品前科（參本院之被告全國前案記
    錄表），經過勒戒後，猶不知自制，再度施用毒品，惟於本院審理時坦承犯行，
    尚有悔意等一切情狀，量處如主文所示之刑，並就持有第一級毒品部分，諭知易
    科罰金之折算標準。八十九年五月十一日扣案之安非他命一公克及吸食器乙組為
    被告所有供施用毒品所用業據被告供承不諱，被告雖否認八十九年五月二十六日
    所扣案之安非他命六點四四公克及吸食器一組、吸管一支為其所有，惟上開物品
    查獲之地點為被告住宿之港賓汽車旅館房間內，旅館內之房間每逢房客退房時均
    會打掃，清除雜物，不可能遺留上開物品在房間內，故上開物品應為被告所有。
    是安非他命一公克、六點四四公克及海洛因零點七三公克為違禁物，應毒品危害
    防制條例第十八條第一項前段沒收，其餘扣案物則依刑法第三十八條第一項第二
    款沒收。被告於本院審理時坦承其自八十九年四月起至同年五月止，有連續施用
    毒品之犯行，公訴人雖僅起訴八十九年五月十一日三十回溯四日內某時至同年月
    二十八日二十二時五十分許之吸食犯行，前開未經起訴之部分與公訴人起訴之部
    分，有裁判上一罪之連續犯關係，基於審判不可分之原則，此部分應為起訴效力
    所及，本院自得併予審究，並此敘明。
三、據上論斷，依刑事訴訟法第二百九十九條第一項前段，毒品危害防制條例第十條
    第二項、第十一條第一項、第十八條第一項前段、刑法第十一條前段、第五十六
    條、第四十一條第一項，第三十八條第一項第二款，罰金罰鍰提高標準條例第二
    條，判決如主文。本案經檢察官吳金棟到庭執行職務。
中      華      民      國    九十      年      六      月    二十九    日
                            台灣新竹地方法院刑事第二庭
                            法  官    黃  珮  禎
右正本證明與原本無異。
如不服本判決，應於判決送達後十日內向本院提出上訴狀( 應附繕本 )，上訴於
臺灣高等法院。
                                 書記官    汪  淑  菁
中      華      民      國    九十      年      六      月    二十九    日
附錄本判決論罪科刑法條全文
毒品危害防制條例第十條第二項
施用第二級毒品者，處三年以下有期徒刑。
毒品危害防制條例第十一條第一項
持有第一級毒品者，處三年以下有期徒刑、拘役或新台幣五萬元以下罰金
。


司法院資訊處製作；財團法人民間司法改革基金會備份。
